【裁判字號】    97,交抗,8
【裁判日期】    970118
【裁判案由】    聲明異議
【裁判全文】
臺灣高等法院高雄分院刑事裁定           97年度交抗字第8號
抗告人即    甲○○
受處分人
上列抗告人因違反道路交通管理處罰條例案件，不服臺灣屏東地
方法院中華民國96年11月28日裁定（96年度交聲字第212號），
提起抗告，本院裁定如下：
    主  文
抗告駁回。
    理  由
一、本件抗告意旨略以：抗告人在台北巿忠孝西路38號（凱撒飯
    店前）有北巿府規劃計程車及大客車上下客車專用牌處臨停
    待客，並未違規。又抗告人曾以本案並不符逕行舉發之要件
    及汽車駕駛人可在黃線臨時停車等理由向臺灣臺北地方法院
    聲明異議，業經該院於民國（下同）96年3 月23日以96年度
    交聲更字第3 號裁定「原處分均撤銷。榮民計程車業服務中
    心不罰」確定，上開處分既經臺灣臺北地方法院以96年度交
    聲更字第3 號裁定「原處分均撤銷」確定，則原處分機關於
    裁定後未及時提起抗告，嗣後又以前述二違規事實對抗告人
    再為處分，顯係侵害人民權益及違反程序正義，請求撤銷原
    裁定等語。
二、按汽車停車時，在設有禁止停車標誌、標線之處所不得停車
    ，道路交通安全規則第112條第1項第4 款定有明文。又禁止
    停車標線（本標線為黃實線），用以指示禁止停車路段，以
    劃設於道路緣石正面及頂面為原則，無緣石之道路得標繪於
    路面上，距路面邊緣以30公分為度，道路交通標誌標線號誌
    設置規則第168條第1項、第2 項亦有明定。次按汽車駕駛人
    停車時，在設有禁止停車標誌、標線之處所停車者，處 600
    元以上1,200 元以下罰鍰；汽車駕駛人，駕駛汽車不服從交
    通勤務警察或依法令執行交通指揮、稽查任務人員之指揮或
    稽查者，而第二章各條無處罰之規定者，處900元以上1,800
    元以下罰鍰，並記予違規點數1 點，道路交通管理處罰條例
    第56條第1項第4款、第60條第2項第1項、第63條第1項第1款
    亦規定甚詳。
三、經查：本件抗告人甲○○於95年7月1日上午10時55分許，駕
    駛車號507-CS號營業小客車，在台北市○○○路○ 段38號前
    繪有黃線禁止停車逾6 分鐘，經台北市政府中正第一分局執
    勤員警鳴笛、手勢指揮制止並要求出示證件，而抗告人不服
    員警稽查，拒絕出示證件並駕車駛離現場之事實，有台北市
    政府警察局中正第一分局95年7 月31日北市警中正一分交字
    第09532447900號、第09532448200號函（見臺灣高雄地方法
    院96年交聲字第783 號卷第25、26頁）在卷可稽，而就於上
    開時、地將前開車輛停放在臺北巿忠孝西路1段38 號前之事
    實，亦為抗告人所不爭執，然抗告人於原審審理中既未就執
    勤員警之舉發違誤提出相關證據以供調查，僅辯稱其未違規
    ，且本件已經法院撤銷原處分確定等語，然本院依卷內證據
    資料所示，尚無積極證據足資證明執勤員警有捏造事實違法
    取締之情事，則執勤員警本其維護交通秩序及安全之職責所
    為之上開舉發行為，自應受合法及正確之推定，是抗告人有
    於前揭時、地駕車違反道路交通安全規則而在設有禁止停車
    標誌、標線之處所不得停車及不服從交通勤務警察或依法令
    執行交通指揮人員之指揮之違規行為，均堪以認定。次查原
    舉發單位於舉發本件交通違規時，於舉發通知單上違規事實
    欄內註明（登記駕駛人為甲○○），而本件抗告人甲○○於
    該到案期限內提出申訴時，亦表明其為實際駕駛人，從而原
    處分機關依前揭法律規定，就上開二違規行為分別依道路交
    通管理處罰條例第56條第1 項第4 款及同條例第60條第2 項
    第1 款規定，各裁處異議人罰鍰900 元，並依同條例第63條
    第1 項第1 款規定，予以記違規點數1 點，於法並無不合。
    又臺灣臺北地方法院於96年3 月23日以96年度交聲更字第3
    號所為之裁定，其異議人為榮民計程車業服務中心即本案之
    汽車「所有人」，該裁定主文「原處分均撤銷。榮民計程車
    業服務中心不罰。」係指撤銷以榮民計程車業服務中心為受
    處分人之裁決，而非指抗告人之違規行為不罰，此亦可參照
    該裁定書理由四之末段「... 至駕駛人甲○○之前揭行為，
    自應由原處分機關另行依法處理」等語及車號查詢汽車車籍
    、證號查詢汽車駕駛人資料（見臺灣高雄地方法院96年交聲
    字第783 號卷第13、31、32頁）附卷可證，故抗告人執該裁
    定指摘原處分機關所為之裁決違法並嚴重違反人民權益，顯
    有誤會。是本件原裁定以抗告人違規事證明確，原處分機關
    依道路交通管理處罰條例第56條第1 項第4 款及第60條第2
    項第1 款規定裁罰受處分人罰鍰900 元，且依同條例第63條
    第1 項第1 款規定記受處分人違規點數1 點，認為抗告人之
    異議為無理由，依道路交通案件處理辦法第19條規定裁定駁
    回異議，經核尚無違誤，抗告人執前詞提起抗告，其抗告為
    無理由，應予駁回。
據上論結，應依道路交通案件處理辦法第26條，刑事訴訟法第41
2條，裁定如主文。
中    華    民    國    97    年    1     月  18      日
                  刑事第七庭    審判長法  官   莊飛宗
                                      法  官   邱明弘
                                      法  官   黃憲文
以上正本證明與原本無異。
不得再抗告。
中    華    民    國    97    年    1     月  18      日
                                      書記官   施耀程


司法院資訊處製作；財團法人民間司法改革基金會備份。
